【裁判字號】    97,訴,1421
【裁判日期】    970819
【裁判案由】    毒品危害防制條例
【裁判全文】
臺灣臺中地方法院刑事判決              97年度訴字第1421號
公  訴  人  臺灣臺中地方法院檢察署檢察官
被      告  甲○○
上列被告因毒品危害防制條例案件，經檢察官提起公訴（97年度
毒偵字第1381號），被告於準備程序就被訴事實為有罪之陳述，
經本院合議庭裁定由受命法官改依簡式審判程序審理，判決如下
：
    主    文
甲○○施用第一級毒品，累犯，處有期徒刑捌月；又施用第二級
毒品，累犯，處有期徒刑肆月。應執行有期徒刑拾壹月。
    犯罪事實
一、甲○○曾於民國91年間因施用毒品案件，經依本院裁定送觀
    察、勒戒後，認有繼續施用毒品之傾向，再由本院裁定令入
    戒治處所施以強制戒治，業於92年10月23日執行期滿，並由
    臺灣臺中地方院檢察署檢察官以92年度戒毒偵字第375號為
    不起訴處分確定。復於94年間因施用第一、二級毒品案件，
    經本院以94年度訴字第2448號判處有期徒刑7月、3月，應執
    行有期徒刑9月確定，於95年8月27日縮刑期滿執行完畢；又
    於96年間因施用第一級毒品案件，經本院以96年度訴字第15
    78號判處有期徒刑1年，減為有期徒刑6月確定，於96年9月3
    0日執行完畢。詎其仍不知悔改，於前開強制戒治執行完畢
    釋放後5年內，復基於施用第一級毒品海洛因之犯意，於96
    年12月14日下午4時45分許回溯4日內某時，在其位於臺中市
    ○區○○街350之2號住處內，以將海洛因摻入香菸內點火吸
    食之方式，施用第一級毒品海洛因1次；另基於施用第二級
    毒品甲基安非他命之犯意，於96年12月14日下午4時45分許
    回溯4日內某時，在其位於臺中市○區○○街350之2號住處
    內，以將甲基安非他命置於玻璃球內用火燒烤成煙後吸食之
    方式，施用第二級毒品甲基安非他命1次。嗣於96年12月14
    日下午4時45分許，因騎乘機車在臺中市○區○○路與振興
    路口闖紅燈，且因形跡可疑而經警方徵得其同意後採集其尿
    液送驗結果呈嗎啡（海洛因之代謝物）及甲基安非他命陽性
    反應。
二、案經臺中市警察局第一分局報請臺灣臺中地方法院檢察署檢
    察官偵查起訴。
    理    由
一、訊據被告甲○○對於上開犯罪事實坦承不諱，且被告為警查
    獲後所採集之尿液經送檢驗結果亦呈嗎啡（海洛因之代謝物
    ）及甲基安非他命陽性反應，有中山醫學大學附設醫院檢驗
    科藥物檢測中心尿液檢驗報告附於偵查卷可按。查被告曾於
    91年間因施用毒品案件，經依本院裁定送觀察、勒戒後，認
    有繼續施用毒品之傾向，再由本院裁定令入戒治處所施以強
    制戒治，業於92年10月23日執行期滿，並由臺灣臺中地方院
    檢察署檢察官以92年度戒毒偵字第375號為不起訴處分確定
    ，此有臺灣高等法院被告前案紀錄表及臺灣臺中地方法院刑
    案資料查註紀錄表各一份在卷可憑，被告於強制戒治執行完
    畢釋放後，5年內再犯本件施用第一、二級毒品罪，依毒品
    危害防制條例第23條第2項之規定，自應依法追訴處罰。被
    告之自白核與事實相符，事證明確，其犯行洵堪認定。
二、核被告所為，係犯毒品危害防制條例第10條第1項之施用第
    一級毒品罪、同法條第二項之施用第二級毒品罪。被告持有
    第一、二級毒品之低度行為，分別為其施用第一、二級毒品
    之高度行為所吸收，均不另論罪。又被告辯稱：其於被查獲
    後有供出係向賴韋翔購買毒品，警方因而查獲賴韋翔云云，
    惟經本院向臺灣臺中地方法院檢察署查詢獲覆：該署係因監
    聽林麗華持用之電話，知悉被告甲○○以該電話向賴韋翔購
    買毒品，故通知被告詢問，並非被告供出始知悉等語，有該
    署97年5月15日中檢輝謙97偵8907字第080288號函附於本院
    卷可按。況依被告之警詢及偵查筆錄所載內容，亦未有被告
    供出其係向賴韋翔購買毒品之陳述，顯見被告之上開辯解並
    不足採，自難依毒品危害防制條例第17條之規定予以減輕其
    刑。查被告曾於94年間因施用第一、二級毒品案件，經本院
    以94年度訴字第2448號判處有期徒刑7月、3月，應執行有期
    徒刑9月確定，於95年8月27日縮刑期滿執行完畢；又於96
    年間因施用第一級毒品案件，經本院以96年度訴字第15 78
    號判處有期徒刑1年，減為有期徒刑6月確定，於96年9月30
    日執行完畢，此有臺灣高等法院被告前案紀錄表及臺灣臺中
    地方法院刑案資料查註紀錄表各1份在卷可憑，其於受有期
    徒刑之執行完畢後，5年以內再故意犯本件有期徒刑以上之
    罪，為累犯，應依刑法第47條第1項之規定加重其刑。被告
    所犯上開二罪，犯意各別，犯罪構成要件不同，應予分論併
    罰。爰審酌被告犯罪之動機、目的、手段、其品行及智識程
    度、所犯施用毒品罪，為自戕之病態行為、及其犯後坦承犯
    行，態度良好等一切情狀，量處如主文所示之刑，並定其應
    執行之刑。
據上論斷，應依刑事訴訟法第273條之1第1項、第299條第1項前
段，毒品危害防制條例第10條第1項、第2項，刑法第11條前段、
第47條第1項、第51條第5款，判決如主文。
本案經檢察官乙○○到庭執行職務。
中    華    民    國    97    年    8     月    19    日
                  刑事第八庭    法  官  簡源希
上為正本係照原本作成。
如不服本判決，應於收受送達後10日內向本院提出上訴書狀（應
敘述具體理由並附繕本）。
上訴書狀如未敘述理由，應於上訴期間屆滿後20日內補提理由書
於本院。
                                書記官  黃雅青
中    華    民    國    97    年    8     月    19    日
附錄論罪科刑法條：
毒品危害防制條例第10條
施用第一級毒品者，處 6 月以上 5 年以下有期徒刑。
施用第二級毒品者，處 3 年以下有期徒刑。


司法院資訊處製作；財團法人民間司法改革基金會備份。
